# 关于商誉减值的审计问题

提问人：qingzheng518 时间：2019-04-16 14:12:01
陈老师您好，最近一直在思考上市公司商誉减值的审计问题。从审计准则来说，我们需要对商誉减值进行测试，但是，这种测试太过专业，审计师无法自己来做。通常客户会聘请资产评估师来做，但是，又说审计师要复核他们的结果，我个人认为，有点过于难为审计师。而且，审计师直接引用评估师的相关结果，最后可能又会收到证监会未能按照审计准则要求执行程序的惩罚。
所以，陈老师，您认为，咱们审计人员如何来防范在商誉减值测试中的审计风险？谢谢。
这可能不是一个问题，但是，我总觉得，目前监管机构对于审计师的要求过于严苛，而未能同步要求其他方。这是不公平的。谢谢陈老师

回答人：chenyiwei
这种情况，最基本的要求是对照相关的会计、审计准则，监管提示等，确保将必要的基本审计程序做到位，特别是利用专家工作的程序。CPA 自身需对评估师的工作有基本了解和评价能力，其次要借助内部专家（与本所同属于一个执业网络的资产评估机构中的评估专业人士）复核外部评估机构的工作。另外，各事务所对商誉减值等高风险审计领域都规定了质量控制的相关政策和程序，也应确保遵循。